臺灣桃園地方法院民事判決
110年度婚字第579號
原      告  乙○○  
訴訟代理人  陳威男律師
被      告  甲○○  

上列當事人間請求離婚事件，本院於民國111年10月3日言詞辯論
終結，判決如下：
    主  文
准原告與被告離婚。
訴訟費用由被告負擔。
    事實及理由
壹、程序方面：
    被告經合法通知未於言詞辯論期日到場，核無民事訴訟法第
    386條各款所列情形之一，依家事事件法第51條準用民事訴
    訟法第385條第1項前段規定，爰依原告之聲請，由其一造辯
    論而為判決。
貳、實體方面：
一、原告起訴主張：兩造為夫妻，伊前於民國108年間曾對被告
    提起離婚之訴，由本院108年度婚字第153號受理，惟前案法
    官以被告並無惡意遺棄原告，係原告拒絕與被告聯繫，兩造
    間並無難以維持婚姻之重大事由為由，駁回原告之訴確定。
    然嗣後被告於108年7月30日出境，直至伊提起本件訴訟時，
    已逾2年均未入境返家，且此段期間內被告對於原告在台生
    活狀況不僅未為聯繫、聞問，且亦未分擔分文家庭生活費用
    ，足見被告對於本段婚姻早已再無維持之念，其情狀已與前
    案判決所認：「被告先前仍偶有返台然均遭原告拒於門外、
    原告主動封鎖被告拒絕日常之往來聯繫」等情並不相同，甚
    且使兩造婚姻破綻更劇，顯已達於任何人倘處於同一境況，
    均將喪失維持婚姻之意願之程度，而無回復之望。為此，爰
    依民法第1052條第2項之規定，訴請離婚等語。並聲明：如
    主文所示。
二、被告經合法通知，未於言詞辯論期日到場，亦未提出書狀作
    何聲明或陳述。
三、得心證之理由：
　㈠按有前項以外之重大事由，難以維持婚姻者，夫妻一方得請
    求離婚。但其事由應由夫妻一方負責者，僅他方得請求離婚
    ，民法第1052條第2項定有明文。又上開法條所稱「有前項
    以外之重大事由，難以維持婚姻者」，係以婚姻是否已生破
    綻而無回復之希望為其判斷之標準。而婚姻是否已生破綻而
    無回復之希望，則應依客觀之標準，即難以維持婚姻之事實
    ，是否已達於倘處於同一境況，任何人均將喪失維持婚姻之
    意願而定；且其所採者為消極破綻主義精神，而非積極破綻
    主義。因此，若夫妻雙方均為有責時，則應衡量比較雙方之
    有責程度，而許責任較輕之一方向應負主要責任之他方請求
    離婚，如雙方之有責程度相同，則雙方均得請求離婚，以符
    公平，且符合立法目的（最高法院95年度台上字第2924號、
    95年度台上字第1450號裁判意旨參照）。
　㈡原告主張兩造於84年8月27日結婚，育有子女甲○○（已成年）
    ，並共同居住在桃園市桃園區昆明路之住處，婚姻關係現仍
    存續中，而原告前曾對被告提起離婚之訴，且經本院判決駁
    回原告之訴確定，業據其提出兩造戶籍謄本為證，並經本院
    職權調取前案卷宗核閱無訛，此部分事實，堪認為真實。
　㈢原告又主張被告自108年7月30日出境後迄今未返臺，經本院
    職權查閱被告入出境資料，顯示被告於108年7月前雖曾多次
    出入境臺灣，然在臺停留時間多為短暫，約為1～3日，其主
    要仍係住在大陸地區生活，且自108年7月30日離臺後，迄今
    未再有入境之客觀事實（見本院卷第18頁），被告明知兩造
    間婚姻關係尚存續中，卻長達3年期間未返家與原告團聚，
    實難認被告有善盡與原告經營婚姻生活、維繫夫妻間情感交
    流之情。另參以原告提出兩造間於109年5月10日以後之對話
    內容截圖及語音訊息檔案，被告對於原告提出離婚之請求乃
    表示「要離沒要緊，妳回來，妳回來這厝離，回來，好漢回
    來（臺語）」，意指若要離婚則請原告回到大陸地區晉江市
    辦理，惟復對原告稱：「沒那麼快給妳快活，別想太多（臺
    語）」等語（見本院卷第47、87頁），可徵被告雖無欲與原
    告維持婚姻關係之意，卻又不願輕易離婚讓原告「快活」，
    無思毫珍惜、挽留兩造婚姻之舉。另原告於109年11月12日
    問被告：「你認為我們一直拖著有意思嗎？」，被告回應稱
    ：「反正都離那麼久了，你應當也挺好勢（臺語，意指過得
    還可以），也沒差啊」等語（見本院卷第40、87頁），可見
    被告主觀認知原告自己一人亦可在臺灣穩妥過生活，無須被
    告之陪伴，未見期盼與原告共同經營婚姻之意願。另原告於
    109年11月22日曾向被告問稱：「你十幾年有寄過生活費給
    過我嗎，你自己說」，被告則答稱：「讓你自己賺自己花還
    不夠，人家3個兄嫂，賺的錢拿來家用，妳有一分錢來幫忙
    否？妳爸弄一塊厝，妳有辦法弄一塊厝？」等語（見本院卷
    第46、87頁），顯見被告並未否認長期於大陸地區生活，對
    原告未為聞問、分擔其生活所需，無相互扶持之事實；同日
    原告向被告提及其根本沒花過被告的錢、被告在臺有積欠卡
    債等事時，卻遭被告咒罵稱：「妳難怪一輩子全身破病、癱
    瘓，我沒騙妳，妳這個人這麼毒，妳出去先被車子壓到碎糊
    糊，沒能找到半項（臺語）」、「妳不用再發微信來，再發
    來，妳出去馬上給車壓死。」等語（見本院卷第25、88頁）
    ，被告以上揭惡毒之語詛咒原告，足見其對原告已無愛護眷
    顧之情、夫妻情分已失。兩造復於110年9月14日談及離婚一
    事時，被告竟對原告稱：「象（像）你這種自己早已經象（
    像）香爐一樣」、「妳那種香爐也有午休嗎？」（意指原告
    與他人有不正常性關係，「任人插」之意）、「你太水性楊
    花了」（見本院卷第63、67、71頁），以此等詞彙汙衊、詆
    毀侮辱原告之人格，夫妻間互相尊重之情已蕩然無存。嗣11
    0年9月19日被告即於微信主動將原告封鎖（見本院卷第85頁
    ），斷絕原告與其聯繫之管道，益見被告就兩造婚姻所面臨
    之困境，已無意再與原告進行良善溝通。
　㈣本院審酌被告長期居於大陸地區，於108年7月30日前尚有往
    返兩地，然自108年7月30日後即不再返回臺灣與原告同住，
    兩造各自生活至今3年餘，於此長久分離獨立生活狀態，實
    難認夫妻情感仍能存續不變。又兩造縱有聯繫，觀其內容多
    為爭執與謾罵，被告甚至出言詆毀原告之人格尊嚴，顯與婚
    姻係以夫妻終生共同生活之目的，及夫妻關係間應誠摰相愛
    、彼此生活、互相依賴、信任及共同締造實現婚姻價值，均
    有不合，是兩造就夫妻間誠摯相愛之基礎早已動搖而不復存
    在，客觀上依兩造目前狀況，任何人於此境況均喪失維持婚
    姻意欲之程度，是原告主張兩造婚姻無法維持等語，非屬無
    據，應認兩造婚姻已有前述難以維持而得請求離婚之重大事
    由，且依事證調查之結果，足認兩造間婚姻關係破綻之原因
    ，應由被告負較重之責，故原告依民法第1052條第2項規定
    ，請求判決離婚，於法並無不合，應予准許，爰判決如主文
    所示。
五、綜上所述，原告依民法第1052條第2項，請求與被告離婚，
    於法有據，應予准許。
六、訴訟費用負擔之依據：家事事件法第51條、民事訴訟法第78
    條。
中　　華　　民　　國　 111　　年　　11　　月　　18　　日
                  家事法庭    法  官  林文慧
以上正本係照原本作成。
如對本判決上訴，須於判決送達後20日內向本院提出上訴狀。（
須按他造人數提出繕本，並繳納第2 審裁判費），上訴於台灣高
等法院。如委任律師提起上訴者，應一併繳納上訴審裁判費。
中    華    民    國   111    年    11    月    18    日
　　　　　　　　　　　　　　　書記官  蘇珮瑄